【裁判字號】    89,易,2382
【裁判日期】    891129
【裁判案由】    毒品危害防制條例
【裁判全文】
臺灣高雄地方法院刑事判決                        八十九年度易字第二三八二號
    公  訴  人  臺灣高雄地方法院檢察署檢察官
    被      告  甲○○
右列被告因毒品危害防制條例案件，經檢察官提起公訴（八十九年度毒偵字第二五九
九號、 八十九年度毒偵字第二九三一號），本院判決如左：
    主  文
甲○○連續施用第二級毒品，累犯，處有期徒刑伍月，如易科罰金以參佰元折算壹日
。扣案之安非他命壹包（驗後毛重零點肆公克）、吸食器壹個均沒收銷燬之。
    事  實
一、甲○○前於民國八十七年間因恐嚇案件，經本院判處有期徒刑七月確定，並於八
    十八年九月二十六日執行完畢，詎廖鍾源於八十七年間復因施用毒品案件，經本
    院以八十七年度毒聲字第二六０五號裁定送觀察、勒戒後，認有繼續施用毒品之
    傾向，再以八十七年度毒聲字第三三三九號裁定強制戒治，並於八十八年十一月
    二日強制戒治期滿，遂由台灣高雄地方法院檢察署檢察官以八十八年度戒毒偵字
    第三三九號不起訴處分確定在案，竟仍不知悔改，又基於施用第二級毒品安非他
    命之概括犯意，分別於八十九年三月十七日中午十二時四十分許回溯二十四小時
    內之某時及同年三月三十日中午十二時三十分許回溯二十四小時內之某時（均不
    含警訊期間），先後二次在高雄市楠梓區三山三巷一０四號住處，以將第二級毒
    品安非他命置於錫箔紙上燒烤吸食煙氣之方式，施用安非他命二次。嗣分別為警
    於八十九年三月十七日中午十二時四十分許，在高雄市○○區○○街四十九巷前
    及於同年三月三十日中午十二時三十分許，在高雄市○○區○○路九五八號二十
    四號前查獲，並查扣安非他命一包（驗後毛重零點四公克）及安非他命之吸食器
    一個。
二、案經高雄市政府警察局楠梓分局報請臺灣高雄地方法院檢察署檢察官偵查起訴。
        理  由
一、訊據被告甲○○對於右揭事實坦承不諱，且將其為警採集之尿液送驗結果，均呈
    安非他命陽性反應，有高雄市立凱旋醫院八十九年四月七日高市凱醫檢字第００
    五五０號及該院八十九年四月十四日高市凱醫檢字第００五五九號煙毒尿液檢驗
    成績書各一紙在卷可稽，而扣案疑似安非他命之晶體，經送驗結果確係安非他命
    ，復有高雄醫學院附設中和紀念醫院八十九年六十三日Ｂ0000000號檢驗
    報告單一份附卷可一份附卷可參，此外，扣案之吸食器一個亦殘留安非他命第二
    級毒品甲基安非他命成分，此亦有高雄醫學院附設中和紀念醫院八十九年六月十
    三日Ｂ0000000號檢驗報告單一紙在足參。被告先前因施用毒品案件，經
    本院以八十七年度毒聲字第二六０五號裁定送觀察、勒戒後，認有繼續施用毒品
    之傾向，再以八十七年度毒聲字第三三三九號裁定強制戒治，直至八十八年十一
    月二日強制戒治期滿，遂由台灣高雄地方法院檢察署檢察官以八十八年度戒毒偵
    字第三三九號不起訴處分確定，有上開不起訴書一份及臺灣高等法院被告全國前
    案紀錄表可按，從而本件事證明確，被告連續施用安非他命之犯行洵堪認定。
二、核被告所為，係犯毒品危害防制條例第十條第二項之罪。被告持有第二級毒品，
    進而施用，其持有之低度行為應被施用之高度行為所吸收，故不另論罪；被告先
    後施用第二級毒品，時間緊接、方法相同、犯罪構成要件亦相同，顯係基於概括
    犯意反覆為之，為連續犯，應以一罪論並加重其刑；公訴人雖未就被告八十九年
    三月十七日上午十二時四十分許回溯二十四小時內之某時施用第二級毒品之犯行
    為起訴，惟此部分與本件起訴部分有連續犯之裁判上一罪關係，已如前述，為起
    訴效力所及，本院自應併予審判；又被告前於八十七年間因恐嚇案件，經本院判
    處有期徒刑七月確定，並於八十八年九月二十六日執行完畢，此有臺灣高雄地方
    法院檢察署刑案查註紀錄表在卷可稽，其於刑之執行完畢後，五年內再犯本件有
    期徒刑以上之罪，係為累犯，應遞加重其刑。爰審酌被告前經本院裁定送觀察、
    勒戒後，認有繼續施用毒品之傾向，再施以強制戒治直至強制戒治期滿而予以不
    起訴處分確定後，仍不知悔改、警惕，猶繼續施用毒品，本不宜寬貸，惟此乃自
    戕行為及犯後已坦承悔悟等一切情狀，量處如主文所示之刑，並諭知易科罰金折
    算之標準。扣案之安非他命一包（驗後毛重零點四公克），經送鑑驗確為第二級
    毒品安非他命，另吸食器一組，經送驗結果亦含有甲基安非他命成分，因與該扣
    案物不能分離，應視同為毒品，此分別有上開高雄醫學院附設中和紀念醫院檢驗
    報告單各一紙在卷可憑，均應依毒品危害防制條例第十八條第一項前段規定宣告
    沒收並銷燬之，被告雖否認上開吸食器為其所有，惟於搜索扣押證明筆錄明確載
    明為被告所有，且被告經採尿送驗確有施用第二級毒品安非他命，上開吸食器自
    與本件有關，依毒品危害防制條例第十八條第一項規定，不問屬於犯人與否，均
    應宣告沒收並銷燬之，附此敘明。至於八十九年三月三十日中午十二時三十分許
    ，在高雄市○○區○○路九五八號二十四號尚有查扣一包安非他命（驗後毛重二
    點五三公克），惟業據同時被查獲之犯罪嫌疑人余玉旋於警訊時供述該包安非他
    命為其所有，且余玉旋經採尿送驗亦確有吸食施用第二級毒品安非他命，此有八
    十九年四月十四日高市凱醫檢字第００五五九號煙毒尿液檢驗成績書一紙可稽，
    是以該包安非他命（驗後毛重二點五三公克）自與本件被告施用第二級毒品安非
    他命無關，無庸另行諭知沒收並銷燬之，併此敘明。
據上論斷，應依刑事訴訟法第二百九十九條第一項前段，毒品危害防制條例第十條第
二項、第十八條第一項，刑法第十一條前段、第五十六條、第四十七條、第四十一條
，罰金罰鍰提高標準條例第二條，判決如主文。
中        華      民       國    八十九    年     十一    月   二十九   日
                                     臺灣高雄地方法院刑事第二庭
                         法  官  廖  建  瑜
右正本證明與原本無異。
如不服本判決，應於判決送達後十日內，向本院提出上訴狀。
                                         書記官  歐  文  政
中    華    民    國      八十九      年      十二      月      一      日
附錄論罪法條：
毒品危害防制條例第十條第一項、第二項：
施用第二級毒品者，處三年以下有期徒刑。


司法院資訊處製作；財團法人民間司法改革基金會備份。
